el: Απαιτείται ψήσιμο πηλού κεραμικής: Απαιτείται ψήσιμο σε καμίνι; Χωρίς ψήσιμο (στέγνωμα στον αέρα/θερμοκρασία δωματίου); Προαιρετικό ψήσιμο σε καμίνι; Ψήσιμο σε φούρνο; Άλλο
tr: Çömlek kili için fırınlama gerekliliği: Fırınlama gerektirir; Fırınlama gerektirmez (havada/ortamda kuruyan); İsteğe bağlı fırınlama; Fırınlanabilir; Diğer
lt-LT: Ar keramikos molį reikia degti: Būtina degti krosnyje; Nereikia degti (džiūsta ore); Galima degti krosnyje; Kepinama orkaitėje; Kita
hr-HR: Potrebno je pečenje gline za keramiku: Potrebno pečenje u peći; Nije potrebno pečenje (sušenje na zraku); Opcionalno pečenje u peći; Pečenje u pećnici; Ostalo
ko: 도자기 점토 소성 필요: 가마 굽기 필요; 굽기 불필요(공기 건조/자연 경화); 선택적 가마 굽기; 오븐 굽기; 기타
nl: Aardewerkklei bakken vereist: Keramiekoven vereist; Niet bakken (luchtdrogend/uitharding bij omgevingstemperatuur); Optioneel bakken in keramiekoven; Bakken in de oven; Overig
fr: Cuisson requise pour l’argile de poterie: Cuisson au four requise; Sans cuisson (séchage à l’air/durcissement ambiant); Cuisson au four facultative; Cuisson au four ménager; Autre
fi: Keramiikkasaven polttotarve: Vaatii polton keramiikkauunissa; Ei polttoa (ilmakuivuva / huoneenlämpökuivuminen); Valinnainen keramiikkauunipoltto; Uunissa kovetettava; Muu
it: Cottura dell'argilla per ceramica richiesta: Cottura in forno necessaria; Nessuna cottura (essiccazione all'aria/a temperatura ambiente); Cottura in forno opzionale; Cottura in forno domestico; Altro
bg-BG: Изискване за изпичане на грънчарска глина: Изисква изпичане в пещ; Не изисква изпичане (съхне на въздух); Изпичането в пещ е по избор; Изпичане във фурна; Друго
de: Brennen des Töpfertons erforderlich: Brennen im Ofen erforderlich; Kein Brennen (lufttrocknend/Umgebungsaushärtung); Optionales Brennen im Ofen; Im Backofen backen; Sonstige
pl: Wymagany wypał gliny ceramicznej: Wymaga wypalania w piecu; Bez wypalania (schnąca na powietrzu); Opcjonalne wypalanie w piecu; Do utwardzania w piekarniku; Inne
sv: Bränning av keramiklera som krävs: Keramikugn krävs; Ingen bränning (lufttorkning/härdning i rumstemperatur); Valfri bränning i keramikugn; Bränning i vanlig ugn; Annat
es: Requisito de cocción de arcilla de cerámica: Requiere cocción en horno; Sin cocción (secado al aire/curado a temperatura ambiente); Cocción en horno opcional; Horneable; Otro
ru: Требование обжига глины: Требуется обжиг в печи; Без обжига (сушка на воздухе/при комнатной температуре); Обжиг в печи по желанию; Запекание в духовке; Другое
th: จำเป็นต้องเผาเครื่องปั้นดินเผา: ต้องเผาในเตาเผา; ไม่ต้องเผา (ตากให้แห้ง/แห้งในอุณหภูมิห้อง); เลือกเผาในเตาเผาได้; อบในเตาอบ; อื่นๆ
vi: Cần nung đất sét làm gốm.: Cần nung lò; Không cần nung (khô tự nhiên/đóng rắn ở nhiệt độ phòng); Tùy chọn nung lò; Nướng lò; Khác
ro-RO: Necesită arderea lutului de ceramică: Necesită ardere în cuptor; Fără ardere (uscare la aer/mediu ambiant); Ardere în cuptor opțională; Coacere în cuptor; Altele
zh-TW: 陶土是否需燒製: 需要窯燒; 免燒 (風乾/環境固化); 可選擇窯燒; 烤箱烘烤; 其他
hu: Fazekasagyag égetési követelménye: Kemencés égetést igényel; Nem igényel égetést (levegőn/szobahőmérsékleten száradó); Opcionális kemencés égetés; Sütőben süthető; Egyéb
en: Pottery clay firing required: Kiln-fire required; No firing (air-dry/ambient cure); Optional kiln-fire; Oven-bake; Other
sl-SI: Zahtevano pečenje lončarske gline: Potrebno žganje v peči; Brez žganja (sušenje na zraku/na sobni temperaturi); Izbirno žganje v peči; Žganje v pečici; Drugo
nb: Krever brenning av keramikkleire: Krever brenning i keramikkovn; Ingen brenning (lufttørkende/romtemperert herding); Valgfri brenning i keramikkovn; Stekes i stekeovn; Annet
da: Keramikbrænding påkrævet: Keramikbrænding påkrævet; Ingen brænding (lufttørrende); Valgfri keramikbrænding; Bages i almindelig ovn; Andet
pt-PT: É necessária a cozedura da argila cerâmica: Requer cozedura em forno; Sem cozedura (secagem ao ar/cura à temperatura ambiente); Cozedura em forno opcional; Cozedura no forno; Outro
zh-CN: 陶艺黏土是否需要烧制: 需要窑烧; 免烧（风干/常温固化）; 可选窑烧; 烤箱烘烤; 其他
pt-BR: Argila cerâmica queima necessária: Queima em forno necessária; Sem queima (secagem ao ar/cura ambiente); Queima em forno opcional; Assar no forno; Outros
sk-SK: Vyžaduje sa vypaľovanie hrnčiarskej hliny: Vyžaduje sa vypaľovanie v peci; Bez vypaľovania (sušenie na vzduchu/pri izbovej teplote); Voliteľné vypaľovanie v peci; Pečenie v rúre; Iné
ja: 陶土の焼成が必要: 窯焼き必須; 焼成不要 (自然乾燥/常温硬化); 窯焼き任意; オーブン焼き; その他
cs: Vypálení hrnčířské hlíny povinné: Vyžaduje výpal v peci; Bez výpalu (sušení na vzduchu / tuhnutí při okolní teplotě); Volitelný výpal v peci; Výpal v troubě; Jiné